ru: Степень готовности: В панировке (сырое); Полностью приготовлено; Маринованное (сырое); Частично приготовлено; Полуфабрикат (требует разогрева); Сырое; Готово к употреблению; Другое
it: Stato di cottura: Impanato (crudo); Completamente cotto; Marinato (crudo); Parzialmente cotto; Precotto (richiede riscaldamento); Crudo; Pronto da mangiare; Altro
lt-LT: Paruošimo būsena: Apvolioti džiūvėsėliuose (neapdoroti); Visiškai termiškai apdorota; Marinuota (neapdorota); Iš dalies termiškai apdorota; Iš anksto paruošta (reikia pašildyti); Neapdorota; Paruošta vartoti; Kita
sv: Tillagningsstatus: Panerad (rå); Färdiglagad; Marinerad (rå); Delvis tillagad; Förkokt (kräver uppvärmning); Rå; Ätklar; Annan
pl: Stan przygotowania: Panierowane (surowe); Całkowicie ugotowane; Marynowane (surowe); Częściowo ugotowane; Wstępnie ugotowane (wymaga podgrzania); Surowe; Gotowe do spożycia; Inne
cs: Stav přípravy (vařením/pečením): Obalované (syrové); Plně tepelně upravené; Marinované (syrové); Částečně tepelně upravené; Předvařené (vyžaduje ohřátí); Syrové; K okamžité spotřebě; Jiné
pt-PT: Estado de cozedura: Panado (cru); Totalmente cozinhado; Marinado (cru); Parcialmente cozinhado; Pré-cozinhado (requer aquecimento); Cru; Pronto a consumir; Outro
ro-RO: Stare de gătire: Panați (cruzi); Gătiți complet; Marinați (cruzi); Semipreparați; Pre-gătiți (necesită reîncălzire); Cruzi; Gata pentru consum; Altele
nl: Bereidingsstaat: Gepaneerd (rauw); Volledig gegaard; Gemarineerd (rauw); Gedeeltelijk gegaard; Voorgekookt (moet worden opgewarmd); Rauw; Kant-en-klaar; Overig
zh-TW: 烹調狀態: 裹粉 (生); 全熟; 醃製 (生); 半熟; 預煮 (需加熱); 生; 即食; 其他
ja: 調理状態: パン粉付き (生); 調理済み; マリネ済み (生); 半調理済み; 事前調理済み (再加熱が必要); 生; そのまま食べられる; その他
pt-BR: Estado de cozimento: Empanado (cru); Totalmente cozido; Marinado (cru); Parcialmente cozido; Pré-cozido (requer aquecimento); Cru; Pronto para consumo; Outro
da: Tilberedningstilstand: Paneret (rå); Gennemstegt; Marineret (rå); Delvist tilberedt; Fortilberedt (kræver opvarmning); Rå; Spiseklar; Andet
hu: Főzési állapot: Panírozott (nyers); Készre sütött/főzött; Pácolt (nyers); Részben átsütve/megfőzve; Előfőzött/elősütött (újramelegítést igényel); Nyers; Fogyasztásra kész; Egyéb
th: สถานะการปรุงอาหาร: ชุบเกล็ดขนมปัง (ดิบ); ปรุงสุก; หมัก (ดิบ); ปรุงสุกบางส่วน; ปรุงสุกแล้ว (ต้องอุ่น); ดิบ; พร้อมรับประทาน; อื่นๆ
hr-HR: Stanje kuhanja: Pohano (sirovo); Potpuno termički obrađeno; Marinirano (sirovo); Djelomično termički obrađeno; Prethodno termički obrađeno (potrebno podgrijati); Sirovo; Spremno za konzumaciju; Ostalo
sl-SI: Stanje kuhanja: Panirano (surovo); Popolnoma toplotno obdelano; Marinirano (surovo); Delno toplotno obdelano; Predkuhano (potrebno pogrevanje); Surovo; Pripravljeno za uživanje; Drugo
vi: Trạng thái chế biến: Tẩm bột (sống); Chín hoàn toàn; Ướp gia vị (sống); Chín một phần; Nấu sẵn (cần hâm nóng); Sống; Ăn liền; Khác
es: Estado de cocción: Empanizado (crudo); Totalmente cocido; Marinado (crudo); Parcialmente cocido; Precocido (requiere recalentamiento); Crudo; Listo para comer; Otro
ko: 조리 상태: 튀김옷 입힘(날것); 완조리; 양념됨(날것); 반조리; 사전 조리됨(재가열 필요); 날것; 즉석 섭취 가능; 기타
bg-BG: Състояние на готвене: Панирано (сурово); Напълно сготвено; Мариновано (сурово); Частично сготвено; Предварително сготвено (изисква претопляне); Сурово; Готово за консумация; Друго
nb: Koketilstand: Panert (rå); Ferdig tilberedt; Marinert (rå); Delvis tilberedt; Forhåndstilberedt (krever oppvarming); Rå; Spiseklar; Annet
zh-CN: 烹饪状态: 裹粉（生）; 全熟; 腌制（生）; 半熟; 预熟（需要重新加热）; 生; 即食; 其他
fi: Kypsyysaste: Leivitetty (raaka); Täysin kypsä; Marinoitu (raaka); Osittain kypsennetty; Esikypsennetty (vaatii lämmitystä); Raaka; Syöntivalmis; Muu
sk-SK: Stav varenia: Obalené (surové); Úplne tepelne upravené; Marinované (surové); Čiastočne tepelne upravené; Predvarené (vyžaduje ohrev); Surové; Pripravené na konzumáciu; Iné
fr: État de cuisson: Pané (cru); Entièrement cuit; Mariné (cru); Partiellement cuit; Précuit (réchauffage requis); Cru; Prêt à manger; Autre
tr: Pişirme durumu: Panelenmiş (çiğ); Tamamen pişmiş; Marine edilmiş (çiğ); Kısmen pişmiş; Önceden pişmiş (ısıtma gerektirir); Çiğ; Yemeye hazır; Diğer
de: Garzustand: Paniert (roh); Vollständig durchgegart; Mariniert (roh); Teilweise vorgegart; Vorgegart (muss aufgewärmt werden); Roh; Verzehrfertig; Sonstige
en: Cooking state: Breaded (raw); Fully cooked; Marinated (raw); Partially cooked; Pre-cooked (requires reheating); Raw; Ready to eat; Other
el: Κατάσταση μαγειρέματος: Παναρισμένο (ωμό); Πλήρως μαγειρεμένο; Μαριναρισμένο (ωμό); Μερικώς μαγειρεμένο; Προμαγειρεμένο (απαιτεί ζέσταμα); Ωμό; Έτοιμο για κατανάλωση; Άλλο